【裁判字號】    98,審易,3681
【裁判日期】    990129
【裁判案由】    竊盜
【裁判全文】
臺灣高雄地方法院刑事判決            98年度審易字第3681號
公  訴  人  臺灣高雄地方法院檢察署檢察官
被      告  陳睿姈
上列被告因竊盜案件，經檢察官提起公訴（98年度偵字第10499
號、98年度偵字第18784 號），本院依簡式審判程序判決如下：
    主  文
乙○○犯竊盜罪，處有期徒刑伍月。又對少年犯竊盜罪，處有期
徒刑陸月。應執行有期徒刑拾月。
    事  實                                              
一、乙○○意圖為自己不法之所有，先於附表編號1 號至2 號所
    示之時、地，以附表編號1 號至2 號所示之方式，接續竊取
    丁○○、丙○○所有如附表編號1 號至2 號所示之物品。復
    意圖為自己不法之所有，另於附表編號3 號至5 號所示之時
    、地，以附表編號3 號至5 號所示之方式，接續竊取戊○○
    、少年潘○○（民國00年0 月00日生，為14歲以上未滿18歲
    之少年）、甲○○所有如附表編號3 號至5 號所示之物品。
    得手後，均旋離開現場。嗣經丁○○、丙○○、戊○○、少
    年潘○○、甲○○等人發覺家中物品遭竊，乃報警循線查獲
    上情。
二、案經高雄市政府警察局楠梓分局、高雄縣政府警察局鳳山分
    局報告高雄地方法院檢察署檢察官簽分偵查起訴。
    理  由
一、本件被告乙○○所犯各罪均為死刑、無期徒刑、最輕本刑為
    3 年以上有期徒刑以外之罪，其於準備程序進行中，就被訴
    事實均為有罪之陳述，經告知簡式審判程序之旨，並聽取當
    事人之意見後，本院裁定改行簡式審判程序，合先敘明。
二、上開犯罪事實，均據被告乙○○於本院審理中坦白承認，核
    與證人戊○○、黃○傑、丁○○、少年潘○○、甲○○、江
    姿瑩於警詢及偵查中陳述之情節相符；並有MIO  GPS衛星導
    航系統操作說明書、照片在卷可參。準此，因被告自白核均
    與事實相符，是被告上開竊盜犯行，均堪認定。
三、核被告所為，係犯刑法第320 條第1 項之竊盜罪；兒童及少
    年福利法第70條第1 項前段、刑法第320 條第1 項之對少年
    犯竊盜罪。被告於附表編號1 號至2 號所示之時間內，在同
    一建物之各別房間內，竊取被害人丁○○、丙○○之物品，
    因時間密接，地點均在同一建物內，應係單一竊盜犯意下之
    接續動作，為接續犯，應論以一罪。另被告於附表編號3 號
    至5 號所示之時間內，在同一地點或相通建築物之各別房間
    內，竊取被害人甲○○、少年潘○○、戊○○之物品，因時
    間、空間具有相當密切之關係，亦係基於單一竊盜犯意下之
    接續動作，為接續犯，應論以一罪【附表編號3 號、4 號建
    築物係背對背，中間有門相通】。被告以一接續行為，竊取
    如附表編號1 號、2 號所示被害人丁○○、丙○○之財物，
    為想像競合犯，應依刑法第55條之規定，從一情節較重之附
    表編號2 所示竊盜犯行。被告以一接續行為，竊取如附表編
    號3 號至5 號所示被害人甲○○等3 人之財物，為想像競合
    犯，應依刑法第55條之規定，從一重論以對少年犯竊盜罪【
    少年潘○○係82年9 月18日出生，案發時係14歲以上未滿18
    歲之少年，有戶口名簿在卷可參（詳警卷(二)第27頁），是被
    告對該少年犯罪，應係觸犯兒童及少年福利法第70條第1 項
    前段、刑法第320 條第1 項之對少年犯竊盜罪，檢察官認係
    犯竊盜罪，容有誤會，惟起訴基本社會事實同一，起訴法條
    應予變更】，並依兒童及少年福利法第70條第1 項前段之規
    定，加重其刑。被告所犯竊盜罪、對少年犯竊盜罪等2 次犯
    行，犯意各別，應分論併罰之。爰審酌被告因一時私慾，即
    任意竊取他人物品，影響被害人之權利，行為實有可議之處
    ，惟念及被告犯後坦承犯行，並參以竊取物品價值、犯罪之
    動機、目的、手段等一切情狀，分別量處如主文所示之刑，
    並定其應執行之刑。
據上論斷，應依刑事訴訟法第273 條之1 第1 項、第299 條第1
項前段、第300 條，兒童及少年福利法第70條第1 項前段，刑法
第11條前段、第320 條第1 項、第55條、第51條第5 款，刑法施
行法第1 條之1 ，判決如主文。
本案經檢察官陳妍萩到庭執行職務。
中    華    民    國    99    年    1     月    29    日
                  刑事第十庭    法  官  方百正
以上正本證明與原本無異。
如不服本判決應於收受判決後10日內向本院提出上訴書狀。
中    華    民    國    99    年    1     月    29    日
                                書記官  陳莉庭
附錄本判決論罪科刑所依據之法條
刑法第320 條第1 項
意圖為自己或第三人不法之所有，而竊取他人之動產者，為竊盜
罪，處5 年以下有期徒刑、拘役或500 元以下罰金。
附表：                                                                            
  ┌──┬──────┬─────────┬────────┬────┬──────┐
  │編號│竊盜時間    │竊盜地點          │行竊方式        │被害人  │所得財物    │
  ├──┼──────┼─────────┼────────┼────┼──────┤
  │ 1  │97年11月28日│高雄縣○○市○○路│徒手竊得被害人黃│丁○○  │書本3本、MIO│
  │    │14時至18時間│00巷00號          │○蓉之物品後，將│        │GPS衛星導航 │
  │    │某時        │                  │被害人丁○○之物│        │系統1臺、套 │
  │    │            │                  │品裝入黃○傑所提│        │幣7組。     │
  │    │            │                  │供之袋子內，與黃│        │            │
  │    │            │                  │○傑所贈送之物品│        │            │
  │    │            │                  │一同攜出黃○傑與│        │            │
  │    │            │                  │其家人之住處。  │        │            │
  ├──┼──────┼─────────┼────────┼────┼──────┤
  │ 2  │97年11月28日│高雄縣○○市○○路│徒手竊得被害人黃│丙○○  │人民幣10,000│
  │    │14時至18時間│00巷00號          │○萍之物品後，將│        │元、港幣（金│
  │    │之某時      │                  │被害人丙○○之物│        │額不詳）、90│
  │    │            │                  │品裝入袋子內，與│        │年建國紀念幣│
  │    │            │                  │黃○傑所贈送之物│        │1 套、蛇龍生│
  │    │            │                  │品一同攜出黃○傑│        │肖紀念套幣各│
  │    │            │                  │與其家人之住處。│        │1 套、原住民│
  │    │            │                  │                │        │紀念幣3 套、│
  │    │            │                  │                │        │存錢筒2 個（│
  │    │            │                  │                │        │內共有新臺幣│
  │    │            │                  │                │        │600 元之金額│
  │    │            │                  │                │        │）、澳門紀念│
  │    │            │                  │                │        │幣900 元。  │
  ├──┼──────┼─────────┼────────┼────┼──────┤
  │ 3  │97年12月28日│高雄市○○區○○路│進入被害人所居住│甲○○  │紅色皮夾1只(│
  │    │17時16分至同│00巷00號          │之房間內【侵入住│        │內有行照、駕│
  │    │日18時間之某│                  │宅部分，未據告訴│        │照)、CANON相│
  │    │時          │                  │（警詢時僅提出竊│        │機1臺、K金項│
  │    │            │                  │盜告訴）】，徒手│        │鍊1 條、彰化│
  │    │            │                  │竊得被害人之物品│        │銀行、高雄市│
  │    │            │                  │後，將被害人之物│        │農會存摺各 1│
  │    │            │                  │品放置於自行攜帶│        │本。        │
  │    │            │                  │之袋子內，攜出被│        │            │
  │    │            │                  │害人之住處。    │        │            │
  ├──┼──────┼─────────┼────────┼────┼──────┤
  │ 4  │97年12月28日│高雄市○○區○○路│進入被害人所居住│潘○○（│皮包1 只（內│
  │    │17時16分許至│00號00樓          │之房間內【侵入住│82年9 月│有學生證1 張│
  │    │同日18時許  │                  │宅部分，未據告訴│18日生，│、新臺幣400 │
  │    │            │                  │（警詢時僅提出竊│為14歲以│元） 。     │
  │    │            │                  │盜告訴）】，徒手│上未滿18│            │
  │    │            │                  │竊得被害人之物品│歲之少年│            │
  │    │            │                  │後，將被害人之物│）      │            │
  │    │            │                  │品放置於自行攜帶│        │            │
  │    │            │                  │之袋子內，攜出被│        │            │
  │    │            │                  │害人之住處。    │        │            │
  ├──┼──────┼─────────┼────────┼────┼──────┤
  │ 5  │97年12月28日│高雄市○○區○○路│進入被害人所居住│戊○○  │人民幣1,400 │
  │    │17時16分許至│00號00樓          │之房間內【侵入住│        │元、新臺幣90│
  │    │同日18時許  │                  │宅部分，於警詢時│        │0 元、郵票本│
  │    │            │                  │未據告訴（當時僅│        │中之郵票數張│
  │    │            │                  │提出竊盜告訴），│        │。          │
  │    │            │                  │嗣於偵查中告訴時│        │            │
  │    │            │                  │，已逾告訴期間】│        │            │
  │    │            │                  │，徒手竊得被害人│        │            │
  │    │            │                  │之物品後，將被害│        │            │
  │    │            │                  │人之物品放置於自│        │            │
  │    │            │                  │行攜帶之袋子內，│        │            │
  │    │            │                  │攜出被害人之住處│        │            │
  │    │            │                  │。              │        │            │
  └──┴──────┴─────────┴────────┴────┴──────┘

司法院資訊處製作；財團法人民間司法改革基金會備份。
